臺灣高雄地方法院民事判決
111年度雄小字第1481號
原      告  陳芝瑋  

訴訟代理人  楊政原  
被      告  蔡明宏  

上列當事人間請求損害賠償事件，本院於民國111 年7 月13日辯
論終結，判決如下：
    主  文
原告之訴駁回。
訴訟費用新臺幣壹仟元由原告負擔。
    事實及理由
一、原告主張：被告於民國111 年2月5日在591網站刊登租賃店
    面之廣告，廣告內說明「一樓含騎樓整層約17坪」等語，原
    告前往看屋時，被告亦口頭說明租賃範圍包括騎樓，是兩造
    於111年2月12日簽訂房屋租賃契約（下稱系爭契約），租賃
    期間為111年2月12日至112年2月12日，原告簽約時給付1年
    租金新臺幣（下同）11萬元及押金2萬元。然111年2月15日
    ，被告卻告知原告使用範圍不包括騎樓，且提出要與原告解
    約，原告於111年2月16日同意雙方解除契約。然兩造間系爭
    租約約定之承租範圍為1 樓全部，應包含騎樓在內，被告未
    將系爭騎樓交付原告使用，顯有債務不履行之情況，被告所
    為已違反系爭租約之約定。為此，爰依法請求被告賠償原告
    所受搬家及拆遷設備之損害10,000元，並聲明：被告應給付
    原告10,000 元。
二、被告則以：其未曾向原告表示租賃範圍包括騎樓，其當時僅
    有告知原告可使用騎樓，但因原告長時間將汽車停放在騎樓
    ，違反道路交通管理條例相關規定，其始建議雙方解除系爭
    契約，其並無債務不履行之情等語置辯。並聲明：原告之訴
    駁回。
三、得心證之理由：
    本件原告主張兩造間系爭租約約定租賃範圍包含騎樓乙情，
　  為被告所否認，並以前詞置辯。是本件所應審究者為兩造間
　  所約定之租賃範圍是否包含系爭騎樓？
  ⒈按解釋意思表示，應探求當事人之真意，不得拘泥於所用之
　  辭句，民法第98條定有明文。系爭房屋之租賃契約書就租賃
　  範圍僅記載：甲方（即被告）店屋所在地及使用範圍等語，
   （見本院卷第21頁），並未載明承租範圍包含一樓外騎樓全
　  部範圍於系爭契約上，是本院探究兩造於訂約時是否有口頭
　  約定租賃範圍包含騎樓。
　⒉依原告提出截圖，被告刊登之廣告內有說明：「一樓含騎樓
　　整層約17坪」等語（見本院卷第19頁）。依原告自述其去看
　　屋時，被告有承諾騎樓為租賃範圍云云，然若兩造約定之承
　　租範圍係包含騎樓，原告為保障於訂立租約後對於租賃物使
　　用收益之權利，應會要求被告在承租範圍記載明確，方符常
　　理，然原告卻未為之。是此，原告主張租賃範圍包括騎樓乙
　　節，是否為真，尚有可疑。
　⒊再者，參諸建築技術規則建築設計施工編第1條第36款規定：
    「道路：指依都市計畫法或其他法律公布之道路（得包括人
    行道及沿道路邊綠帶）或經指定建築線之現有巷道」、道路
    交通管理處罰條例第3 條第1 款規定：「本條例所用名詞釋
    義如左：一、道路：指公路、街道、巷衖、廣場、騎樓、走
    廊或其他供公眾通行之地方。」等規定，另參酌大法官會議
    釋字第564號解釋理由書略以：「騎樓通道建造係為供公眾
    通行之用者，所有人雖不因此完全喪失管理、使用、收益、
    處分之權能，但其利用行為原則上不得有礙於通行，道路交
    通管理處罰條例第3條第1款即本此而將騎樓納入道路管制措
    施之適用範圍」。另參以土地稅法第6條、土地稅減免規則
    第10條之規定，在騎樓在稅法上設有優於一般私人使用空間
    之減免稅規範，為對騎樓所有人受限之使用權已有所補償。
    可知道路交通管理處罰條例所指之供公眾通行之「道路」，
    其中包含騎樓，係為求廣泛保障公眾通行之安全，並無法恣
    意由所有權人無條件使用。因此，被告為系爭騎樓所有權人
    ，其為免原告長期將車輛停放在騎樓而影響公眾通行而有悖
    於公共利益，而解除系爭契約，難認被告有違反系爭契約之
    注意義務。
  ⒋綜上，兩造約定之租賃範圍原告並無法證明包括騎樓，況依
　　上開說明，騎樓本不得由原告恣意無條件使用，則被告縱使
　　未交付騎樓予原告使用，尚難謂有何違反系爭租約之債務不
　　履行情事，既然被告無違反契約之情，則原告依債務不履
　　行之規定，請求被告賠償10,000 元，即屬無據，應予駁
　　回。 
四、原告之訴為無理由。本件訴訟費用1,000 元，依民事訴訟法
    第78條規定，應由原告負擔。
中　　華　　民　　國　　111 　年　　7 　　月　　29　　日
                   高雄簡易庭   法  官  張茹棻
以上正本係照原本作成。
民事訴訟法第436 條之24第2 項：對於本判決之上訴，非以違背
法令為理由，不得為之。
如對本判決上訴，須於判決送達後20日內向本院提出上訴狀，並
須表明原判決所違背之法令及其具體內容與依訴訟資料可認為原
判決有違背法令之具體事實之上訴理由（均須按他造當事人之人
數附繕本）。
中　　華　　民　　國　　111 　年　　7 　　月　　29　　日
                                書記官  黃振祐